---
title: "HW5_B04701204"
author: "B04701204"
date: "2017年11月19日"
output: html_document
---

```{r setup, include=FALSE}
knitr::opts_chunk$set(echo = TRUE)
```

##題目：比較美國58屆總統就職演說-文本 K-Means Clustering

### 資料輸入 - 爬蟲結果

完成網路爬蟲，從 The American Presidency Project 網站 <http://www.presidency.ucsb.edu/inaugurals.php> 上取得58屆總統的名字和就職演說的連結，再透過 `InaugTestFunction` 取得連結內就職演說文字，經文本清理存成`TestMining.R`。

```{r source}
Sys.setlocale(category='LC_ALL', locale='C')
source("TextMining.R")
```

### 套件執行
```{r library}
library(Matrix)
library(stats)
library(cluster)
library(devtools)
#install_github("vqv/ggbiplot")
library(ggbiplot)
```

### TF-IDF演算法

製作 TF-IDF 詞頻矩陣。

```{r tfidf}
tdm <- TermDocumentMatrix(corpus2)

N = tdm$ncol
tf <- apply(tdm, 2, sum) 
idfCal <- function(word_doc){ log2(  N / nnzero(word_doc) ) }
idf <- apply(tdm, 1, idfCal)

doc.tfidf <- as.matrix(tdm)
for(i in 1:nrow(tdm)){
  for(j in 1:ncol(tdm)){
    doc.tfidf[i,j] <- (doc.tfidf[i,j] / tf[j]) * idf[i]
  }
}
```

### Kmeans Clustering

因為要比較58屆總統就職演說的同/異質性，資料應是58屆總統就職演說的文本，而不是詞語，因此將詞頻矩陣`doc.tfidf`先行轉置，存成`data`。
接著，透過 Elbow Method 找出最佳集群數目（optimal number of clusters）。由於沒有明確的 elbow ，因此我找出`num_clusters`使組內平方和（wss）小於0.5，暫定其為最佳集群數目。

```{r kmeans1}
#Transpose dataframe
data = t(doc.tfidf)

#K-Means clustering: elbow method to determine optimum numbers of clusters
wss <- 2:58
for (i in 2:58) 
{
  wss[i] <- sum(kmeans(data, centers=i, nstart = 20, algorithm = c("Lloyd"))$withinss)
}

plot(2:58, wss[2:58], type="b", xlab="Number of Clusters", ylab="Within groups sum of squares")

num_clusters = length(which(unlist(wss) > 0.5)) +1
num_clusters
```

從上述假設，得到最佳集群數目，將58屆總統就職演說作 K-Means Clustering。

```{r kmeans2}
#K-Means clustering: perform K-Means clustering
kmeansOut = kmeans(data, num_clusters, nstart = 20, algorithm = c("Lloyd")) 

testdata = data

#K-Means clustering: perform PCA
data.pca = prcomp(data)
data.kmeans = as.factor(kmeansOut$cluster)

kmeans_clustering <- as.data.frame(data.kmeans)
kmeans_clustering
```

以視覺化呈現 K-Means Clustering 結果。可以看出絕大多數的就職演說集中在同一集群，其餘零星分布，沒有明顯的分群現象，顯示文本內容同質性高，未受時代風潮、當代重要議題等影響。

```{r kmeans3}
#K-Means clustering: biplot for Principal Components
g <- ggbiplot(data.pca, obs.scale = 1, var.scale = 1, 
              groups = data.kmeans, ellipse = TRUE, 
              circle = TRUE, labels = rownames(data))
g <- g + scale_color_discrete(name = '')
g <- g + theme(legend.direction = 'horizontal', 
               legend.position = 'top')
print(g)
```
